# 请教陈版，按国际会计准则出具审计报告

提问人：shannon1101 时间：2019-04-08 10:52:45
请教陈版，按照国际会计准则出具的 A 股上市公司审计报告，是否被上交所承认。国内注会是否可签署按国际会计准则出具的审计报告。请问哪里有相关的政策法规可以查到有关信息？

回答人：chenyiwei
A 股上市公司是注册在境内的公司，因此其法定报表应按照企业会计准则编制。IFRS并不是官方认可的境内公司法定会计标准。因此，以 IFRS编制的境内 A股上市公司财务报表不具有法定财务报表的地位。
如果基于某些特殊目的，按照 IFRS 编制A 股上市公司的财务报表，则属于特殊目的、特殊编制基础的财务报表，仅限特定的使用者和专项用途使用。